臺灣桃園地方法院刑事判決　　　　　　　 94年度易字第942號
公　訴　人　臺灣桃園地方法院檢察署檢察官
被　　　告　丙○○原名林庭淦.
　　　　　　　　　　　巷七號
被　　　告　丁○○
　　　　　　　　　　　六之十三.
上列被告因竊盜案件，經檢察官提起公訴（94年度偵字第9497號
），本院判決如下︰
    主  文
丙○○共同攜帶兇器竊盜未遂，累犯，處有期徒刑伍月，如易科
罰金以佰元折算壹日。
丁○○共同攜帶兇器竊盜未遂，處有期徒刑肆月，如易科罰金以
佰元折算壹日，緩刑年，緩刑期內付保護管束。
    事  實
一、丙○○前因詐欺案件，經臺灣高雄地方法院於民國90年12月
    15日判處有期徒刑3 月確定，甫於91年10月6 日執行完畢。
二、丙○○卻不知警惕，於94年4 月8 日下午4 時許，與丁○○
    行經桃園縣楊梅鎮○○路4 號詮腦電子股份有限公司（下稱
    詮腦公司）時，見廠房無人看管，乃共同基於意圖為自己不
    法所有之犯意聯絡，一同進入上址公司2 樓樓頂，以現場取
    得客觀上足供兇器使用之鐵撬、扳手各1 支為工具，由丙○
    ○持該等工具敲打、拆卸置於該處詮腦公司所有之白鐵製變
    電箱外殼一個，欲以現場之消防繩綑綁後搬離之方式搬離竊
    取之，丁○○則在一旁負責把風，嗣於同日下午4 時10分為
    現場民眾甲○○發覺2 人正以工具敲打前開變電箱外殼而報
    案，經員警龔偉順趕赴現場當場查獲2 人正以消防繩綑綁該
    變電箱外殼，因而未得逞。
三、案經桃園縣政府警察局楊梅分局報告臺灣桃園地方法院檢察
    署檢察官偵查提起公訴。
    理  由
一、上開犯罪事實，業據被告丙○○、丁○○於警詢時坦白承認
    ，並經證人即本件查獲員警龔偉順於本院審理時證述明確，
    經核證人龔偉順所述情節，亦與被告丙○○、丁○○於警詢
    所承相符，且證人龔偉順僅係偶然據報查獲被告2 人犯行，
    與被告2 人前無何嫌隙，當無冒負偽證之責而為虛偽陳述之
    虞，自堪採信，而遭竊之白鐵製變電箱外殼係置於詮腦電子
    股份有限公司所有之廠房2 樓頂樓，為詮腦公司所有之物並
    經領回等情，業據該被害人公司代表乙○○於警詢時陳述明
    確（被告2 人迄至本院辯論終結前對於乙○○於警詢所言之
    證據能力亦未聲明異議，依刑事訴訟法第159 條之5 第2項
    規定，應具有證據能力），並經其出具該廠房之土地所有權
    狀及贓物認領保管單在卷可稽，堪予認定；此外，復有扣案
    之鐵撬、扳手各1 支及卷附現場照片4 張可資佐證；從而，
    被告2 人犯行均屬明確，洵堪認定。
二、被告2 人雖於本院訊問時翻異前詞以否認犯行，被告丙○○
    辯稱：伊是去看有無東西可以撿，且僅有拿木棍敲水管云云
    ；被告丁○○則辯以當時伊與丙○○去那裡找工作，看到工
    廠圍牆倒塌，就進去逛逛云云，並均就警詢時所述改稱係員
    警要其等做此陳述云云；惟查經本院勘驗被告2 人於警詢時
    陳述所製之錄音帶，被告2 人之陳述方式自然，為員警一問
    一答，並未顯示有何遭受強暴脅迫之情形，且其等陳述內容
    核與卷附警詢筆錄內容，警詢筆錄僅有略作節錄，內容亦大
    致相符，且訊之證人龔偉順亦當庭證稱該筆錄錄製方式確為
    一問一答，則被告丙○○、丁○○均為一成年人，智識應有
    相當程度，自當明確知悉該等陳述攸關自身刑責成立，豈有
    可能受員警之唆使而自為不利之陳述，此外亦無何證據顯示
    被告2 人有受不當訊問之情形，被告2 人事後改執前詞辯解
    ，顯係臨訟卸責之詞，委不足採。
三、被告丙○○、丁○○持鐵撬、扳手客觀上足對人之生命、身
    體、安全構成威脅，具有危險性之兇器，敲打該變電箱欲將
    之卸下、搬運，已著手竊盜行為，惟其尚未將變電箱置於渠
    等實力支配下而搬離之際即為警查獲，犯罪尚屬未遂，是核
    被告丙○○、丁○○所為，係犯刑法第321 條第1 項第3 款
    、第2 項之攜帶凶器竊盜未遂罪，爰依刑法第26前段之規定
    ，按既遂之刑度減輕其刑。被告2 人犯行僅止於未遂，業如
    前述，檢察官疏未斟酌於此而論以既遂之責，容有未洽。又
    被告2 人就上開犯行，有犯意聯絡與行為分擔，為共同正犯
    。又被告丙○○曾有上開前科紀錄並經執行有期徒刑完畢，
    於5 年內再犯本件最重本刑為有期徒刑以上之罪，為累犯，
    爰依法先加後減輕其刑。爰分別審酌被告2 人均年輕力盛，
    不思以正當方法賺取所需，對於他人財產權利未予尊重，且
    於本院審理時均否認犯行，未見悔悟等一切情狀，各量處如
    主文所示之刑，並均諭知易科罰金之折算標準，以示懲儆。
    而查被告丁○○前未曾受有期徒刑以上刑之宣告，此有臺灣
    高等法院被告全國前案紀錄表在卷可按，經此教訓應能知所
    警惕而無再犯之虞，本院認其所受之刑之宣告以暫不執行為
    適當，爰併諭知緩刑3 年，以策來茲；又為使被告丁○○確
    實改過向上，俾免再犯，認有交付保護管束之必要，併宣告
    於緩刑期內付保護管束，以收矯治之效。
四、扣案之鐵撬、扳手各1 支雖係供被告2 人行竊之用，然被告
    2 人均稱係現場之物而否認為其所有，且亦查無其他積極證
    據證明確屬被告2 人所有，自不得予以宣告沒收，附此敘明
    。
據上論斷，應依刑事訴訟法第299 條第1 項前段，刑法第28條、
第321 條第1 項第3 款、第2 項、第26條前段、第47條、第41條
第1 項前段、第74條第1 款、第93條第1 項，罰金罰鍰提高標準
條例第1 條前段、第2 條，判決如主文。
本案經檢察官張啟聰到庭執行職務。
中　　華　　民　　國　　94　　年　　9 　　月　　19　　日
                  刑事第十二庭審判長法  官  游紅桃
                                    法  官  黃永定
                                    法  官  陳雪玉
以上正本證明與原本無異。
如不服本判決，應於判決送達後10日內向本院提出上訴狀（應附
繕本），上訴於臺灣高等法院。
　　　　　　　　　　　　　      　　書記官　戴育萍
中　　華　　民　　國　　94　　年　　9 　　月　　20　　日
附錄本判決論罪科刑法條全文：
中華民國刑法第三百二十一條：
犯竊盜罪而有左列情形之一者，處六月以上、五年以下有期徒刑
：
一  於夜間侵入住宅或有人居住之建築物、船艦或隱匿其內而犯
    之者。
二  毀越門扇、牆垣或其他安全設備而犯之者。
三  攜帶兇器而犯之者。
四  結夥三人以上而犯之者。
五  乘火災、水災或其他災害之際而犯之者。
六  在車站或埠頭而犯之者。
前項之未遂犯罰之。
